Cellar/aspell/0.60.8/lib/aspell-0.60/uk_affix.dat
SFX K Y 139
SFX K ти ла [^ус]ти 
SFX K ти ло [^ус]ти 
SFX K ти ли [^ус]ти 
SFX K ти в [аеи╕оя]ти 
SFX K нути ла нути 
SFX K нути ло нути 
SFX K нути ли нути 
SFX K нути 0 нути 
SFX K нути нула нути 
SFX K нути нуло нути 
SFX K нути нули нути 
SFX K нути нув нути 
SFX K ути у нути 
SFX K ути еш нути 
SFX K ути е нути 
SFX K ути емо нути 
SFX K ути ете нути 
SFX K ути уть нути 
SFX K ╕гнати жену ╕гнати 
SFX K ╕гнати женеш ╕гнати 
SFX K ╕гнати жене ╕гнати 
SFX K ╕гнати женемо ╕гнати 
SFX K ╕гнати женете ╕гнати 
SFX K ╕гнати женуть ╕гнати 
SFX K ╕гнати жени ╕гнати 
SFX K ╕гнати жен╕мо ╕гнати 
SFX K ╕гнати жен╕ть ╕гнати 
SFX K ╕прати перу ╕прати 
SFX K ╕прати переш ╕прати 
SFX K ╕прати пере ╕прати 
SFX K ╕прати перемо ╕прати 
SFX K ╕прати перете ╕прати 
SFX K ╕прати перуть ╕прати 
SFX K ╕прати пери ╕прати 
SFX K ╕прати пер╕мо ╕прати 
SFX K ╕прати пер╕ть ╕прати 
SFX K ╕брати беру ╕брати 
SFX K ╕брати береш ╕брати 
SFX K ╕брати бере ╕брати 
SFX K ╕брати беремо ╕брати 
SFX K ╕брати берете ╕брати 
SFX K ╕брати беруть ╕брати 
SFX K ╕брати бери ╕брати 
SFX K ╕брати бер╕мо ╕брати 
SFX K ╕брати бер╕ть ╕брати 
SFX K ╕драти деру ╕драти 
SFX K ╕драти дереш ╕драти 
SFX K ╕драти дере ╕драти 
SFX K ╕драти деремо ╕драти 
SFX K ╕драти дерете ╕драти 
SFX K ╕драти деруть ╕драти 
SFX K ╕драти дери ╕драти 
SFX K ╕драти дер╕мо ╕драти 
SFX K ╕драти дер╕ть ╕драти 
SFX K бити ╕б'ю [бдз]бити 
SFX K бити ╕б'╓ш [бдз]бити 
SFX K бити ╕б'╓ [бдз]бити 
SFX K бити ╕б'╓мо [бдз]бити 
SFX K бити ╕б'╓те [бдз]бити 
SFX K бити ╕б'ють [бдз]бити 
SFX K вити ╕в'ю [бдз]вити 
SFX K вити ╕в'╓ш [бдз]вити 
SFX K вити ╕в'╓ [бдз]вити 
SFX K вити ╕в'╓мо [бдз]вити 
SFX K вити ╕в'╓те [бдз]вити 
SFX K вити ╕в'ють [бдз]вити 
SFX K пити ╕п'ю [бдз]пити 
SFX K пити ╕п'╓ш [бдз]пити 
SFX K пити ╕п'╓ [бдз]пити 
SFX K пити ╕п'╓мо [бдз]пити 
SFX K пити ╕п'╓те [бдз]пити 
SFX K пити ╕п'ють [бдз]пити 
SFX K лити ╕ллю [бвдз]лити 
SFX K лити ╕лл╓ш [бвдз]лити 
SFX K лити ╕лл╓ [бвдз]лити 
SFX K лити ╕лл╓мо [бвдз]лити 
SFX K лити ╕лл╓те [бвдз]лити 
SFX K лити ╕ллють [бвдз]лити 
SFX K ти й [бвлп]ити 
SFX K ти ймо [бвлп]ити 
SFX K ти йте [бвлп]ити 
SFX K ти м дати 
SFX K ти си дати 
SFX K ти сть дати 
SFX K ти мо дати 
SFX K ти сте дати 
SFX K ти дуть дати 
SFX K ти й дати 
SFX K ти ймо дати 
SFX K ти йте дати 
SFX K ати му жати 
SFX K ати меш жати 
SFX K ати ме жати 
SFX K ати мемо жати 
SFX K ати мете жати 
SFX K ати муть жати 
SFX K ати ми жати 
SFX K ати м╕мо жати 
SFX K ати м╕ть жати 
SFX K ти ну д╕ти 
SFX K ти неш д╕ти 
SFX K ти не д╕ти 
SFX K ти немо д╕ти 
SFX K ти нете д╕ти 
SFX K ти нуть д╕ти 
SFX K ти нь .д╕ти 
SFX K ти ньмо .д╕ти 
SFX K ти ньте .д╕ти 
SFX K ти ну стати 
SFX K ти неш стати 
SFX K ти не стати 
SFX K ти немо стати 
SFX K ти нете стати 
SFX K ти нуть стати 
SFX K ти нь стати 
SFX K ти ньмо стати 
SFX K ти ньте стати 
SFX K олоти елю олоти 
SFX K олоти елеш олоти 
SFX K олоти еле олоти 
SFX K олоти елемо олоти 
SFX K олоти елете олоти 
SFX K олоти елють олоти 
SFX K олоти ели олоти 
SFX K олоти ел╕мо олоти 
SFX K олоти ел╕ть олоти 
SFX K ╕сти яду ╕сти 
SFX K ╕сти ядеш ╕сти 
SFX K ╕сти яде ╕сти 
SFX K ╕сти ядемо ╕сти 
SFX K ╕сти ядете ╕сти 
SFX K ╕сти ядуть ╕сти 
SFX K сти ла ╕сти 
SFX K сти ло ╕сти 
SFX K сти ли ╕сти 
SFX K сти в ╕сти 
SFX K ╕сти ядь ╕сти 
SFX K ╕сти ядьмо ╕сти 
SFX K ╕сти ядьте ╕сти 
SFX M Y 86
SFX M ти ла [^й╕с]ти 
SFX M ти ло [^й╕с]ти 
SFX M ти ли [^й╕с]ти 
SFX M ти в [аеиоу]ти 
SFX M ати у ржати 
SFX M ати еш ржати 
SFX M ати е ржати 
SFX M ати емо ржати 
SFX M ати ете ржати 
SFX M ати уть ржати 
SFX M ати и ржати 
SFX M ати ╕мо ржати 
SFX M ати ╕ть ржати 
SFX M жати ╕жму [^р]жати 
SFX M жати ╕жмеш [^р]жати 
SFX M жати ╕жме [^р]жати 
SFX M жати ╕жмемо [^р]жати 
SFX M жати ╕жмете [^р]жати 
SFX M жати ╕жмуть [^р]жати 
SFX M жати ╕жми [^р]жати 
SFX M жати ╕жм╕мо [^р]жати 
SFX M жати ╕жм╕ть [^р]жати 
SFX M ти ду [й╕]ти 
SFX M ти деш [й╕]ти 
SFX M ти де [й╕]ти 
SFX M ти демо [й╕]ти 
SFX M ти дете [й╕]ти 
SFX M ти дуть [й╕]ти 
SFX M ти шов [й╕]ти 
SFX M ти шла [й╕]ти 
SFX M ти шло [й╕]ти 
SFX M ти шли [й╕]ти 
SFX M ти ди [й╕]ти 
SFX M ти д╕мо [й╕]ти 
SFX M ти д╕ть [й╕]ти 
SFX M хати ду хати 
SFX M хати деш хати 
SFX M хати де хати 
SFX M хати демо хати 
SFX M хати дете хати 
SFX M хати дуть хати 
SFX M хати дь хати 
SFX M хати дьмо хати 
SFX M хати дьте хати 
SFX M гнати жену гнати 
SFX M гнати женеш гнати 
SFX M гнати жене гнати 
SFX M гнати женемо гнати 
SFX M гнати женете гнати 
SFX M гнати женуть гнати 
SFX M гнати жени гнати 
SFX M гнати жен╕мо гнати 
SFX M гнати жен╕ть гнати 
SFX M ти ну [ия]гти 
SFX M ти неш [ия]гти 
SFX M ти не [ия]гти 
SFX M ти немо [ия]гти 
SFX M ти нете [ия]гти 
SFX M ти нуть [ия]гти 
SFX M гти г [ия]гти 
SFX M ти ни ягти 
SFX M ти н╕мо ягти 
SFX M ти н╕ть ягти 
SFX M сти ду [еая]сти 
SFX M сти деш [еая]сти 
SFX M сти де [еая]сти 
SFX M сти демо [еая]сти 
SFX M сти дете [еая]сти 
SFX M сти дуть [еая]сти 
SFX M сти ла сти 
SFX M сти ло сти 
SFX M сти ли сти 
SFX M сти в [^е]сти 
SFX M ести ╕в ести 
SFX M сти ди [еая]сти 
SFX M сти д╕мо [еая]сти 
SFX M сти д╕ть [еая]сти 
SFX M сти м [╕╖]сти 
SFX M ти и [╕╖]сти 
SFX M ти ть [╕╖]сти 
SFX M сти мо [╕╖]сти 
SFX M ти те [╕╖]сти 
SFX M сти дять ╖сти 
SFX M сти ж ╖сти 
SFX M сти жмо ╖сти 
SFX M сти жте ╖сти 
